

Contacto

(9)

San Javier, Chile



+56040939963



claudio.guevara.dev @gmail.com



claudioguevaradev.gi thub.io/portafolio/

Lenguajes

HTML 5
CSS 3
JavaScript
TypeScript
Python

SQL - NoSQL

Node (Express)
FastAPI
Flask
React, React Native
Electron, Tauri
MySQL, PostgreSQL,
MongoDB
Bootstrap, Material UI

Otras Tecnologías

Linux (Terminal)
Git
Tecnologías
Docker
Anaconda
Nginx

Claudio Guevara Vásquez

Desarrollador de Software

Sobre Mí

Soy desarrollador de software egresado de la Universidad de Talca, Chile. Me especializó en desarrollo web haciendo uso de Node.js, React, Python y bases de datos principalmente. Me gusta programar, mejorar, aprender nuevas tecnologías y ayudar al equipo. Puedes saber más de mí en https://claudioguevaradev.github.io/portafolio/.

Experiencia Laboral

Radio100

Santiago, Chile

05/2021 - 08-2021

Desarrollo de una página web para radio100.cl, la cual es una radio situada en Providencia, Chile. El objetivo del sitio web era sincronizar la radio en tiempo real, así como subir afiches publicitarios de la misma. Dicha aplicación se desarrollo con Node.Js, React, Bootstrap y MongoDB; y la puede visitar en https://radio100.cl/.

Centro de Biotecnología y Bioingenería

01/2021 - 07/2022

Santiago, Chile

Trabajo como investigador y desarrollo web para CeBIB. Me desempeñe en tareas de investigación científica mediante el uso de Python, así como el desarrollo de aplicaciones como Peptipedia.

Peptipedia

Santiago, Chile

02/2022 - Presente

Desarrollo de una página con fines bioinformáticos. Peptipedia es un sitio web construido a partir de una base de datos de peptidos y que tiene como objetivo el ser de utilidad para la investigación científica. Dicha aplicación se construyó con Flask, React, Material UI y PostgreSQL; y la puede visitar en http://peptipedia.cl.

Mi Portafolio

San Javier, Chile

04/2022 - 05/2022

Desarrollo de mi página personal para mostrar quién soy y mis habilidades. Dicha página fue construida con React y Material UI; y la puede visitar en https://claudioguevaradev.github.io/portafolio/.

Formación Académica

Ingeniería Civil en Bioninformática

2017-2022

Universidad de Talca

Desarrollador de Software

2017-2022

Univerisdad de Talca

Idiomas

Español